臺灣高等法院臺中分院民事裁定
111年度聲字第199號
聲  請  人  吳素貞  

相  對  人  沈裕翔  
上列當事人間聲明異議事件，對於中華民國111年9月29日臺灣南
投地方法院111年度執事聲字第18號裁定提起抗告（即本院111年
度抗字第518號），並就抗告程序裁判費聲請訴訟救助，本院裁
定如下：
    主  文
聲請駁回。
    理  由
一、本件聲請意旨謂以：沈裕翔不是債權人，案件並非是清償債
    務關係，南投法院樂股亂說。聲請人住屋遭陳韋宏詐騙新臺
    幣（下同）747萬元事實，騙房子抵押借錢在桃園三信商銀
    ，錢被拐走，又連田地連合張秀蓮、沈裕翔拍賣聲請人之田
    地，全是葛耀陽法官亂判所害，又花盡半百萬元，訴訟費用
    耗盡，全可證明等語。
二、按當事人無資力支出訴訟費用者，法院應依聲請，以裁定准
    予訴訟救助，民事訴訟法第107條前段定有明文。所謂無資
    力係指窘於生活，且缺乏經濟信用者而言，申言之，若非取
    給於自己或家族所必需之生活費不能支出訴訟費用，且無籌
    措款項以支出訴訟費用之信用技能，方能謂之為無資力支出
    訴訟費用（最高法院43年度台抗字第152號、88年度台聲字
    第582號裁判意旨參照）。且按聲請訴訟救助，依民事訴訟
    法第109條第2項、第284條之規定，應提出能即時調查之證
    據，以釋明請求救助之事由，是法院調查聲請人是否無資力
    支出訴訟費用，專就聲請人提出之證據為之，如聲請人並未
    提出證據，或依其提出之證據，未能信其無資力支出訴訟費
    用之主張為真實，即應將其聲請駁回，並無派員調查之必要
    （最高法院26年滬抗字第34號號裁判意旨參照）。
三、經查：聲請人聲請訴訟救助，固據其提出聲請訴訟救助狀，
    並陳明如上。然查聲請人前亦因本院111年度抗字第352號聲
    明異議事件，而曾向本院聲請訴訟救助，惟因聲請人未陳報
    相關資料，以釋明其無資力支出訴訟費用之主張為真實， 
    而經本院於111年9月2日以111年度聲字第133號裁定駁回聲
    請人訴訟救助之聲請，今聲請人雖因聲明異議事件再為訴訟
    救助之聲請，然迄今猶未見聲請人陳報任何資料，堪認聲請
    人並未提出能即時調查之證據，以釋明其無資力支出訴訟費
    用之主張為真實，則聲請人本件訴訟救助聲請， 即與上開
    民事訴訟法第109條第2項、第284條規定及實務見解未合。
    是以，聲請人聲請本件訴訟救助，自有未合，應予駁回。
四、據上論結，本件聲請為無理由，依民事訴訟法第95條、第78
    條，裁定如主文。
中　　華　　民　　國　　111 　年　　12　　月　　16　　日
　　　　　　　　　　民事第三庭  審判長法　官  黃玉清
　　　　　　　　　　　　　　          法　官  葛永輝
　　　　　　　　　　　　　　　        法　官  許旭聖
正本係照原本作成。 
如不服本裁定應於裁定送達後10日內向本院提出抗告理由狀（須
按他造人數附具繕本），並繳納抗告裁判費新台幣1000元。因疫
情而遲誤不變期間，得向法院聲請回復原狀。

                                      書記官  江丞晏
　　　　　　　　　　　　　　　　　　　 
中　　華　　民　　國　　111 　年　　12　　月　　16　　日